臺灣彰化地方法院彰化簡易庭民事裁定
111年度彰簡字第250號
原      告  謝金螺  
            許育綸  
            許司和  
            許仕焜  
            許淑玲  
            許淑菁  
共      同  
訴訟代理人  楊玉珍律師  
被      告  阮誼平  
            啟煌企業社


上  一  人
法定代理人  陳青    
被      告  阮煌然  
上列當事人間損害賠償(交通)事件，經本院刑事庭裁定移送（11
0年度交重附民字第32號），本院裁定如下：
    主  文
原告之訴駁回。
訴訟費用由原告負擔。
    理  由
原告於起訴狀及追加被告狀記載之被告為阮誼平、「陳青即啟
  煌企業社」、「阮煌然即啟煌企業社」，惟啟煌企業社為合夥
  商號，負責人為陳青，而阮煌然則為合夥人，此有商業登記基
  本資料在卷可稽，爰由本院依職權將被告「陳青即啟煌企業社
  」更正為被告啟煌企業社，並列陳青為法定代理人，而被告「
  阮煌然即啟煌企業社」則更正為被告阮煌然，合先敘明。
民事訴訟法第77條之13規定「因財產權而起訴，其訴訟標的之
  金額或價額在新臺幣十萬元以下部分，徵收一千元；逾十萬元
  至一百萬元部分，每萬元徵收一百元；逾一百萬元至一千萬元
  部分，每萬元徵收九十元；逾一千萬元至一億元部分，每萬元
  徵收八十元；逾一億元至十億元部分，每萬元徵收七十元；逾
  十億元部分，每萬元徵收六十元；其畸零之數不滿萬元者，以
  萬元計算」，第249條第1項第6款規定「原告之訴，有下列各
  款情形之一，法院應以裁定駁回之。但其情形可以補正者，審
  判長應定期間先命補正：六、起訴不合程式或不備其他要件」
  ，第436條第2項規定「簡易訴訟程序，除本章別有規定外，仍
  適用第1章通常訴訟程序之規定」。經查：原告謝金螺、許育
  綸、許司和、許仕焜、許淑玲、許淑菁（不含原告許定發）起
  訴主張關於非財產上損害即慰撫金合計新臺幣（下同）600萬
  元之原因事實，非因犯罪而受損害，應徵第一審裁判費60,400
  元，未據其等繳納，起訴不合程式，經本院於民國111年4月11
  日裁定命於5日內補繳，該項裁定已於111年4月13日送達原告
  謝金螺、許育綸、許司和、許仕焜、許淑菁，又該項裁定先依
  原告許淑玲之住所送達，因不獲會晤原告，亦無有辨別事理能
  力之同居人或受僱人，乃於111年4月15日寄存警察機關，以為
  送達，此有送達證書可稽，依民事訴訟法第138條第1項、第2
  項規定，於111年4月24日發生送達效力，此有送達證書可憑。
  上開原告逾期迄今仍未補繳，依上開規定，自應裁定駁回其訴
  。
訴訟費用負擔之依據：民事訴訟法第95條、第78條。
中　　華　　民　　國　　111 　年　　5 　　月　　4 　　日
                  彰化簡易庭  法    官  廖政勝
以上正本係照原本作成。
如不服本裁定，應於裁定送達後10日內，向本院提出抗告狀，及
繳納抗告裁判費新臺幣1千元。
中　　華　　民　　國　　111 　年　　5 　　月　　4 　　日
                              書 記 官  梁高賓